臺灣士林地方法院民事簡易判決
111年度士簡字第988號
原      告  陳信宏  


被      告  陳燕郎  
上列當事人間因被告傷害等案件（110年度審簡字第1005號），
原告提起刑事附帶民事訴訟請求損害賠償事件（110年度審附民
字第934號），經本院刑事庭裁定移送前來，本院於民國111年9
月19日言詞辯論終結，判決如下：
    主  文
被告應給付原告新臺幣參萬壹仟零伍拾元，及自民國一一零年十
二月十八日起至清償日止，按週年利率百分之五計算之利息。
原告其餘之訴駁回。
本判決原告勝訴部分得假執行。
原告其餘假執行之聲請駁回。
    事實及理由要領
一、原告主張：兩造係鄰居，素有嫌隙，於民國110年7月18日上
    午6時30分許，原告見被告在臺北市○○區○○○街0段000號1樓門外
    抽菸，因而上前制止，被告因而先以右拳揮打原告左臉及左
    邊脖子部位，並辱罵原告「靠夭」、「你靠夭啦你」（台語
    ）等語，復徒手攻擊原告後腦杓，致原告受有頭部鈍傷及頸
    部多處挫傷之傷害，支出醫療費用1,050元，並請求精神慰
    撫金48萬元，乃依侵權行為之法律關係，提起本件訴訟等語
    ，並聲明求為判決被告應給付原告48萬1,050元(民事準備書
    狀誤載為48萬8,000元)，及自起訴狀繕本送達翌日起至清償
    日止，按週年利率5％計算之利息，且願供擔保請准宣告假執
    行。
二、被告則以：被告沒有打原告，僅手碰觸到而已。因原告對被
    告心生不滿，藉被告未將口罩帶好而舉報，以手機拍攝時言
    語挑釁，致被告怒而與之發生衝突，原告亦有責任使衝突發
    生，為與有過失等語，資為抗辯，並聲明求為判決駁回原告
    之訴。
三、本院得心證之理由
(一)按因故意或過失，不法侵害他人之權利者，負損害賠償責任
    。不法侵害他人之身體或健康者，對於被害人因此喪失或減
    少勞動能力或增加生活上之需要時，應負損害賠償責任。不
    法侵害他人之身體、健康、名譽、自由、信用、隱私、貞操
    ，或不法侵害其他人格法益而情節重大者，被害人雖非財產
    上之損害，亦得請求賠償相當之金額。應付利息之債務，其
    利率未經約定，亦無法律可據者，週年利率為百分之五。民
    法第184條第1項前段、第193條第1項、第195條第1項前段、
    第203條分別定有明文。又不法侵害他人之人格權，被害人
    受有非財產上損害，請求加害人賠償相當金額之慰撫金時，
    法院對於慰撫金之量定，應斟酌實際加害情形、所造成之影
    響、被害人痛苦之程度、兩造之身分地位經濟情形及其他各
    種狀況，以核定相當之數額。　　
(二)經查，原告主張之事實，經核與本院110年度審簡字第1005
    號刑事判決相符，堪信為真。是原告因被告之侵權行為受有
    損害，請求被告負擔損害賠償責任，依上開規定，應屬有據
    。
(三)茲就原告上開請求審認如下：
　1.就醫療費用部分：原告因被告之侵權行為致其身體受有傷害
    ，至新光吳火獅紀念醫院就診，支出1,050元，有卷附之收
    據為憑（見附民卷第7頁），核屬治療上之必要支出，是原
    告此部分請求，應屬可採，逾此範圍之請求，則無可採。
　2.就精神慰撫金部分：本院衡諸被告侵權行為之手段、方式、
    所造成之傷害及其程度，復參酌兩造之年齡、智識、侵權行
    為情況等一切情狀，本院認原告請求非財產上損害即精神慰
    撫金以3萬元為妥適，超過部分之請求，即無可採。
(四)至被告雖抗辯其未打原告及原告與有過失云云，然與卷內事
    證不符，是被告所辯，顯無可採。　　
五、從而，原告依上開法律關係，訴請被告給付3萬1,050元，及
    自民事起訴狀繕本送達翌日即110年12月18日（見附民卷第9
    頁）起至清償日止，按週年利率5％計算之利息，為有理由，
    應予准許，逾此範圍之請求，則無理由，應予駁回，此部分
    假執行之聲請，失所附麗，併予駁回。
六、本件原告勝訴部分，係就民事訴訟法第427條第1項適用簡易
    程序所為被告部分敗訴之判決，依民事訴訟法第389條第1項
    第3款規定，應依職權宣告假執行，原告之聲請不另准駁。
    又原告請求之給付，係刑事附帶民事訴訟經刑事庭裁定移送
    前來，依法免納裁判費，附此敘明。
中　　華　　民　　國　　111 　年　　10　　月　　3 　　日
                  士林簡易庭  法  官  楊峻宇
以上為正本係照原本作成。
如不服本判決，應於判決送達後20日內向本庭提出上訴狀。（須
按他造當事人之人數附繕本）。 
中　　華　　民　　國　　111 　年　　10　　月　　3 　　日
                              書記官  蘇彥宇